【裁判字號】    98,小上,24
【裁判日期】    980430
【裁判案由】    清償借款
【裁判全文】
臺灣板橋地方法院民事裁定              98年度小上字第24號
上  訴  人  甲○○
訴訟代理人  乙○○
被上 訴 人  閻珣
訴訟代理人  丙○○
上列當事人間請求清償借款事件，上訴人對於中華民國97年12月
31日本院三重簡易庭97年度重小字第3843號第一審判決提起上訴
，本院裁定如下：
    主  文
上訴駁回。
第二審訴訟費用新臺幣壹仟伍佰元由上訴人負擔。
    理  由
一、按對於小額程序之第一審裁判之上訴，非以其違背法令為理
    由，不得為之，民事訴訟法第436 條之24第2 項定有明文。
    依同法第486 條規定，判決不適用法規或適用不當者，為違
    背法令。所謂違背法令，非以違背成文法為限，即判決違背
    成文法以外之法則，如論理法則、經驗法則、證據法則，仍
    應認第二審判決確定之事實違背法令；至所謂經驗法則，係
    指由社會生活累積的經驗歸納所得之法則而言，凡日常生活
    所得之通常經驗及基於專門知識所得之特別經驗均屬之（最
    高法院79年度第1 次民事庭會議參照）。且依同法第436 條
    之25規定，上訴狀內應記載上訴理由，並表明原判決所違背
    之法令及其具體內容，以及依訴訟資料可認為原判決有違背
    法令之具體事實，上訴狀或理由書如未依此項方法表明者，
    即難認為已對小額訴訟第一審判決之違背法令有具體之指摘
    。
二、本件上訴人係對於小額訴訟之第一審判決提起上訴，核其上
    訴理由狀所載指陳：上訴人向被上訴人借款人民幣19,800元
    ，被上訴人表示於起訴前上訴人已匯款方式清償人民幣5,94
    0 元，尚欠人民幣13,860元，以兩造同意之人民幣兌換新台
    幣匯率為1 ：4.5 計算，折合新台幣62,370元，原審如數判
    決，然上訴人尚有數次當面清償被上訴人人民幣，連同上開
    匯款方式清償之人民幣5,940 元，合計共清償被上訴人民幣
    11,540元，僅尚欠被上訴人人民幣8,260 元，折合新台幣37
    ,170 元 等語。並聲明求為判決：原判決超過新台幣30,870
    元部分廢棄；上開廢棄部分，駁回被上訴人在第一審之訴。
三、被上訴人於原審起訴主張上訴人於民國95年7 月26日向被上
    訴人借款人民幣19,800元，約定清償期限為96年7 月26日，
    詎屆期僅清償人民幣5,940 元，尚有人民幣13,860元，折合
    62,370元未為清償，原審如數判決。被上訴人於本院第二審
    準備程序則自認上訴人除以匯款方式還款人民幣5,940 元外
    ，確尚有數次當面清償被上訴人民幣計7,000 元，上訴人當
    面清償之時間與金額，被上訴人有親自記明於上訴人所書立
    之借條上等語，此有本院98年4 月21日準備程序筆錄及兩造
    不爭執真正之借條影本1 紙可稽，故上訴人共已清償被上訴
    人人民幣12,940元（即5,940 ＋7,000） ，僅尚欠被上訴人
    人民幣6,860 元，折合新台幣30,870元。被上訴人並於本院
    當庭撤回超過請求超過人民幣6,860 元，折合新台幣30,870
    元部分之起訴，並經上訴人同意被上訴人前開部分起訴之撤
    回，此有本院98年4 月21日準備程序筆錄足徵。是被上訴人
    本件起訴之請求僅為新台幣30,870元。原審判決所命上訴人
    給付就超過新台幣30,870元部分，亦因被上訴人撤回而失其
    效力，僅餘就命上訴人給付被上訴人新台幣30,870元部分仍
    存在。
四、原審判決所命上訴人給付就超過新台幣30,870元部分，既已
    因被上訴人撤回而失其效力，僅餘就命上訴人給付被上訴人
    新台幣30,870元部分仍存在。而經核上訴人之上訴理由僅就
    原審之認定事實、證據取捨加以指摘，並未具體指出原審判
    決有如何違背法令情事，更未指明原審判決所違反之法令條
    項或其內容以及依訴訟資料有何判決違背法令之具體事實，
    揆諸前開說明，自不得謂已合法表明上訴理由，從而本件上
    訴，並非合法，應予駁回。
五、依民事訴訟法第436 條之32第1 項準用同法第436 條之19第
    1 項規定，確定上訴費新臺幣1,500 元由上訴人負擔。
六、依民事訴訟法第436 條之32第2 項、第444 條第1 項前段、
    第95條、第78條、第436 條之32第1 項、第436 條之19第1
    項，裁定如主文。
中    華    民    國    98    年    4     月    30    日
              民事第一庭    審判長法  官  李世貴
                                  法  官  黃信滿
                                  法  官  陳翠琪
正本係照原本作成。
本裁定不得抗告。
中    華    民    國    98    年    5     月     1    日
                                  書記官  簡曉君


司法院資訊處製作；財團法人民間司法改革基金會備份。
